# 请教一个问题，关于新三板实施股权激励计划，限制性股票的公允价值如何确认

提问人：llyxczsl1 时间：2016-09-23 11:15:58
新三板公司只是挂牌，没有流通市场的市场价，授予日的公允价值如何确定？从内控的角度，公允价值确认和期末估计离职人员的调整都涉及到会计估计，流程上是否需要董事会确认该会计估计？求各位大侠指导。

回答人：chenyiwei
如果虽然挂牌，但无活跃市场交易的，一般按以下原则处理： 1 、首先考虑近期引入财务投资者的增发价格； 2 、如果近期（授予日前或后 3 ～ 6 个月内）没有引入过外部财务投资者的，则采用适当的估价方法（如PE倍数、收益法等PE对目标公司估值的常用方法）
进行估值，以模拟市场价格。

提问人：llyxczsl1 时间：2016-09-26 15:11:38
感谢陈版，关于估值方法的，那请问现金流量折现模型和BS模型适用吗？看过有部分上市公司也有使用。另外，在等待期按授予日公允价值所确认的管理费用，是否在企业所得税税前不能扣除，是否需要确认相关递延所得税呢？

回答人：chenyiwei
1 、收益法只适用于交易极不活跃，流动性溢价很小的场合。BS模型等期权定价模型是证监会不主张使用的。 2 、参考国家税务总局2012 年 18 号公告等相关规定判断，按该公告是只有在行权时按行权价与标的股份市价间的差额扣除

提问人：llyxczsl1 时间：2016-09-26 15:11:54
另外，母公司对子公司的员工授予的股份支付，是否还要区分结算企业和接受服务企业，按授予给子公司员工的份额确认母公司对子公司的长投，合并报表时再作抵消处理？

回答人：chenyiwei
是这样。

提问人：苹果宝贝 007 时间：2016-09-30 10:45:00
陈老师
股份支付形成的管理费用不能税前扣除，是否应当确认递延所得税资产？

回答人：chenyiwei
可确认递延所得税资产的情形限于：（ 1 ）确定在未来行权时可以税前扣除相关费用；（ 2 ）预计在该项暂时性差异转回时可有足够多的应纳税所得额。